ACORDAO-COMPLETO-2532558

ACÓRDÃO 919/2022 ATA 15/2022 - PLENÁRIO

VISTOS, relatados e discutidos estes autos de Solicitação do Congresso Nacional - SCN enviada a esta Corte de Contas mediante Ofício 22/2021/CFFCP, por meio da qual o Deputado Aureo Ribeiro, presidente da Comissão de Fiscalização Financeira e Controle - CFFC, requer a realização de fiscalização para apurar irregularidades na contratação da obra do hospital de campanha para atendimento de pacientes acometidos por covid-19 na área do Hospital Regional do Juruá, no Município de Cruzeiro do Sul/AC;
ACORDAM os Ministros do Tribunal de Contas da União, reunidos em Sessão Plenária, ante as razões expostas pelo Relator, em:
9.1. conhecer da presente solicitação, por estarem preenchidos os requisitos de admissibilidade previstos no art. 38, inciso I, da Lei 8.443/1992, art. 232, inciso III, do Regimento Interno do TCU, e art. 4º, inciso I, alínea "b", da Resolução TCU 215/2008;
9.2. informar ao Exmo. Deputado Aureo Ribeiro, presidente da Comissão de Fiscalização Financeira e Controle (CFFC) da Câmara dos Deputados, que:
9.2.1. os recursos utilizados para construção do hospital de campanha do Município de Cruzeiro do Sul/AC são de índole estadual, uma vez que oriundos diretamente dos cofres do Estado do Acre e de financiamento obtido pelo referido Estado junto à Caixa Econômica Federal - Caixa, a partir da operação de crédito realizada no âmbito do programa Finisa - Financiamento à Infraestrutura e ao Saneamento mantido pela instituição financeira;
9.2.2. conforme jurisprudência do Tribunal de Contas da União, a competência para fiscalizar a execução físico-financeira de empreendimento custeado por recursos federais oriundos de operações de crédito firmadas entre as instituições financeiras oficiais da União e outro ente federativo é do próprio ente subnacional beneficiário (Estado, Distrito Federal ou Município) , visto que tais recursos passam a integrar o orçamento das unidades federativas destinatárias (princípio federativo) ;
9.2.3. o Tribunal de Contas do Estado do Acre, a quem compete a fiscalização dos recursos utilizados nas obras de construção do hospital de campanha em referência, autuou o processo número 137.559, que trata de inspeção das obras em questão, processo que aguarda a prolação de decisão de mérito;
9.3. considerar a presente solicitação integralmente atendida, nos termos do art. 17, inciso I, da Resolução-TCU 215/2008;
9.4. notificar o Solicitante da presente decisão, na forma do art. 19 da Resolução TCU 215/2008;
9.5. arquivar o presente processo nos termos do art. 169, inciso II, do Regimento Interno do TCU.

Solicitação do Congresso Nacional em que se requer a realização de fiscalização para apurar irregularidades na contratação da obra do Hospital de Campanha na área do Hospital Regional do Juruá, no Município de Cruzeiro do Sul/AC, a ser construído com a finalidade de atender pacientes da região acometidos por Covid-19.

Câmara dos Deputados; Governo do Estado do Acre.

3. Interessados/Responsáveis: não há.

13.1. Ministros presentes: Bruno Dantas (na Presidência), Walton Alencar Rodrigues, Benjamin Zymler, Vital do Rêgo (Relator) e Antonio Anastasia.
13.2. Ministros-Substitutos convocados: Augusto Sherman Cavalcanti, Marcos Bemquerer Costa e Weder de Oliveira.

VITAL DO RÊGO

Adoto como relatório a instrução de mérito elaborada no âmbito da Secretaria de Fiscalização de Infraestrutura Urbana - SeinfraUrbana (peça 29) , que contou com a anuência do escalão gerencial daquela unidade instrutiva (peças 30 e 31) , transcrita a seguir com os ajustes de forma pertinentes:
INTRODUÇÃO
1.	Trata-se de Solicitação do Congresso Nacional, formalizada pelo Ofício 22/2021/CFFCP, datada de 28/4/2021 (peça 3, p. 1) , por meio da qual o Deputado Aureo Ribeiro, presidente da Comissão de Fiscalização Financeira e Controle (CFFC) , solicita a realização de "ato de fiscalização e controle sobre irregularidades na contratação da obra do 'Hospital de Campanha' na área do Hospital Regional do Juruá, no Município de Cruzeiro do Sul, no Estado do Acre".
2.	A contratação da construção do empreendimento, pactuada no valor total de R$ 4.170.917,25, foi realizada por meio de dispensa de licitação, amparada na Lei n. 13.979/2020, na qual a empresa E.M.T. CONSTRUTORA LTDA (CNPJ 05.036.194/0001-07) sagrou-se vencedora.
EXAME DE ADMISSIBILIDADE
Os arts. 4°, inciso I, da Resolução - TCU 215/2008 e 232, inciso III, do Regimento Interno do TCU conferem legitimidade ao presidente de comissão parlamentar, quando por ela aprovada, para solicitar ao TCU a realização de fiscalização. 
A presente solicitação de fiscalização decorre da aprovação do Relatório Prévio proferido pelo Deputado Jorge Solla - PTB/BA (peça 3, p. 6-15) ao apreciar a Proposta de Fiscalização e Controle n. 6/2021, de autoria do Deputado Leo de Brito - PT/AC (peça 3, p. 2-5) .
 Assim, legítima a autoridade solicitante, cabe o conhecimento do expediente como Solicitação do Congresso Nacional.
HISTÓRICO 
A presente fiscalização, promovida por Solicitação do Congresso Nacional, teve origem a partir do conhecimento de procedimento investigatório instaurado pelo Ministério Público Federal no Acre com o objetivo de apurar eventuais irregularidades na construção do "hospital de campanha" na área do Hospital Regional do Juruá, no município de Cruzeiro do Sul/AC, com a finalidade de atender pacientes da região acometidos pela Covid-19. 
Conforme noticiado pelo MPF/AC, os fatos que teriam levantado as suspeitas seriam a ocorrência das seguintes irregularidades: 
3.1. restrição à competitividade, considerando o prazo extremamente curto concedido às empresas para elaboração de proposta (menos de 24 horas) , o que resultou na manifestação de interesse por apenas duas empresas consultadas, ambas com estreitas relações e laços de parentesco entre si; e 
3.2. a diferença entre os valores empregados na instalação dos hospitais de campanha de Rio Branco/AC e Cruzeiro do Sul/AC, estar em valor 50% superior àquela.
Destaca-se no Relatório Prévio, dentre outras, as seguintes informações adicionais acerca do hospital de campanha (peça 1, p. 8-11) :
3.3. o termo do contrato 8/2020 dispõe que o objeto do instrumento é "a Contratação emergencial de serviço de engenharia, para INSTALAÇÃO DE HOSPITAL DE CAMPANHA, para servir de eventual ponto de apoio para recepcionar os pacientes acometidos do novo coronavírus (Covid-19) , na área do Hospital Regional do Juruá, na cidade de Cruzeiro do Sul/AC (...) ", no valor de R$ 4.170.917,25, mediante utilização de recursos próprios (fonte de recursos 100) , conforme Nota de Empenho 7540010149, de 08/05/2020, não obstante notícia publicada pelo próprio Governo do Estado informando que os R$ 4,1 milhões são "oriundos de recursos específicos do Ministério da Saúde no combate ao coronavírus";
3.4. o hospital de campanha não é uma nova unidade de saúde, mas extensão do próprio Hospital Regional do Juruá, inscrita no Cadastro Nacional de Estabelecimentos de Saúde (CNES) sob o n. 53361713, sob gestão estadual e administrado pela Associação Nossa Senhora da Saúde (ANSSAU) , qualificada como Organização da Sociedade Civil de Interesse Público do Estado do Acre (Oscip) por meio de Termo de Parceria com a Secretaria de Estado da Saúde Federal no Acre;
3.5. o hospital foi inaugurado em julho de 2020 e apenas três dias após sua inauguração 100% dos leitos de enfermaria já estavam ocupados;
3.6. o diretor técnico do Hospital de Juruá foi afastado das funções em dezembro de 2020, após a Polícia Federal deflagrar a operação "Choro de Hipócrates", que investigava a lotação irregular de servidores da saúde em unidades no interior do Acre, retornando a trabalhar na unidade hospitalar no final de março de 2021;
3.7. em 26/4/2021 dirigentes do Conselho Regional de Medicina do Acre e do Conselho Federal de Medicina, acompanhados de equipe técnica do Ministério da Saúde e do Secretário Estadual de Saúde, fizeram uma visita ao "hospital de campanha" e "em seguida se reuniram para tratar sobre a situação de profissionais médicos no interior do Acre", o que demonstraria que além das irregularidades havia sérios problemas envolvendo a unidade de saúde, que, no entanto, não fazem parte do escopo da PFC proposta.
Assim, pelo exposto, propugna o Relatório Prévio para que seja estabelecido como escopo da PFC n. 6/2021 "a verificação de irregularidades na contratação da obra de instalação do "hospital de campanha" junto ao Hospital Regional do Juruá, em Cruzeiro do Sul-AC, abrangendo o planejamento das condições e dos demais recursos necessários (inclusive de profissionais de saúde qualificados) para garantia de seu efetivo funcionamento, especialmente em caráter emergencial" (peça 3, p. 13-14) .
Não obstante tenha sido registrado no Relatório Prévio da CFFC a possibilidade de que a instalação do hospital de campanha tenha sido executada com recursos do Ministério da Saúde, em primeira análise, verificou-se informações registradas no extrato do contrato, bem como no portal de licitações do tribunal estadual que indicaram que as obras foram executadas com recursos próprios do Governo do Estado do Acre.
Nessa esteira, fora igualmente identificada, no Portal das Licitações do Tribunal de Contas do Estado do Acre (TCE-AC) , a informação de que a execução do objeto seria efetuada com "Recursos Próprios - Ordinários", no valor de R$ 4.170.917,25 (peça 8) .
Inclusive, conforme notícia veiculada na imprensa (peça 9) , a instalação do hospital de campanha em Cruzeiro do Sul/AC foi fiscalizada pelo TCE/AC, informação que pode ser verificada no portal da internet do respectivo tribunal de contas (peça 10) , em que pese o processo ainda não tenha sido concluído, no mérito (peça 11) .
Com relação ao inquérito instaurado pelo Ministério Público Federal, em consulta ao site da Procuradoria da República no Acre, não foi identificada nenhuma referência ao hospital de campanha além daquela que deu origem ao Relatório Prévio da CFFC, inserida à peça 12, (http://www.mpf.mp.br/ac/@@search?path=&SearchableText=hospital+de+campanha - pesquisa efetuada em 30/5/2021) .
Diante do contexto apresentado, procedeu-se diligência com a finalidade de coletar informações pormenorizadas sobre as avenças firmadas que fizeram uso de recursos federais para a construção e operação do hospital de campanha objeto do contrato n. 08/2020 (peça 15) .
Por fim, deferido o pedido de dilação de prazo para envio da documentação solicitada no dia 01/09/2021, verificou-se o encerramento da comunicação promovida sem o recebimento tempestivo e suficiente de informações.
Em que pese a ausência de resposta pelo governo do Acre, a presente instrução tem o objetivo de confirmar a ausência de recursos federais na construção do referido hospital de campanha a luz das informações coletadas e demais evidências já colacionadas aos autos.
EXAME TÉCNICO
Não obstante o cenário relatado acima, e ainda que encerrado o prazo concedido para a apresentação das informações solicitadas sem que o Governo do Estado do Acre fornecesse documentação completa sobre os contratos de construção do hospital de campanha, resta confirmada a ausência de recursos federais despendidos para a construção do empreendimento.
Isso porque, por meio do relato número 626 (peça 23) a Secretaria do TCU no estado do Acre coletou informações sobre as questões levantadas no âmbito desta fiscalização, especialmente sobre as fontes de recursos utilizadas.
Foi levantado que, ao final do processo de seleção da melhor proposta para a execução da mencionada obra, sagrou-se vencedora do processo seletivo a empresa E.M.T. CONSTRUTORA LTDA (CNPJ 05.036.194/0001-07) , pactuando-se o valor total do objeto em R$ 4.170.917,25.
Apesar da menção no extrato de dispensa de licitação (peça 25) de que a razão social da empresa contratada seria AMAZONIA CONSTRUÇÕES ENGENHARIA E COMERCIO LTDA, de fato, em consulta realizada no sítio e internet da RFB (peça 28) , foi possível identificar que o CNPJ mencionado é o da empresa E.M.T. CONSTRUTORA LTDA, informação compatível com a documentação oriunda da Seinfra/AC (peça 19, p 117) .
Noutro giro, em pesquisa no sítio de internet da transparência do estado do Acre, foi possível identificar que a fonte de recursos que custearam o empreendimento de interesse teve sua origem em Operações de Crédito Internas; ou seja, a fonte dos recursos empregados para custear o empreendimento de interesse seriam derivados de recursos próprios do Estado do Acre (peça 24) .
Destarte, foram compilados os dados das notas de empenho extraídos do portal da transparência do Governo do Estado do Acre, o que tornou possível identificar os pagamentos realizados pela SEINFRA à empresa E.M.T. CONSTRUTORA LTDA, como se segue:
Tabela 1 - Despesas vinculadas ao contrato n. 08/2020 
	Entidade
	Data Emissão (R$) 
	Data Pagamento (R$) 
	 Valor Pagamento (R$) 
	  Valor Retido (R$) 

	SEINFRA
	10/06/2020
	10/06/2020
	          1.577.659,24 
	                     34.708,50 

	SEINFRA
	17/07/2020
	21/07/2020
	          1.526.161,08 
	                     50.363,32 

	SEINFRA
	05/08/2020
	10/08/2020
	              892.656,17 
	                     19.638,43 

	SEINFRA
	15/12/2020
	16/12/2020
	              174.440,76 
	                       5.756,54 

	TOTAIS (R$) 
	4.170.917,25
	110.466,79

Fonte: http://sefaznet.ac.gov.br/transparencia/servlet/despesaorgao
Os espelhos das Ordens Bancárias emitidas (peça 24) , registradas no sítio de internet destacado alhures, indicam a utilização das fontes de recurso de código 100 (fonte própria) e 500 (operações de crédito) para o custeio do mencionado empreendimento.
Para reforçar a origem estadual dos recursos, foi solicitada diretamente a equipe técnica da Seinfra/AC que enviasse extratos do sistema orçamentário estadual que indicassem as movimentações vinculadas ao contrato n. 8/2020.
Dessa forma, foram juntados aos autos, os extratos enviados para comprovação dos empenhos relacionados ao empreendimento em tela, bem como da conta financeira destinatária da operação de crédito realizado junta a Caixa Econômica Federal por meio do FINISA (Financiamento à Infraestrutura e ao Saneamento voltado ao Setor Público) (peça 27) .
Diante das informações coligidas, confirmada a ausência de recursos oriundos da fazenda federal no processo licitatório vertente, resta afastada a competência desta corte de contas para fiscalizar o Hospital de Campanha objeto do contrato n. 8/2020.
In casu pode-se comprovar, tanto nas notas de empenho carreadas aos atos (peça 26) , quanto nas informações colhidas no portal de transparência do estado do Acre (peça 24) , que, com exceção feita ao pagamento de R$ 1.577.659,24 realizado no mês de junho de 2020, oriundos de recursos próprios do estado (fonte de recursos 100) , todas os outros dispêndios foram feitos utilizando-se recursos aportados pela CEF a partir da operação de crédito promovida via FINISA. 
Nesse diapasão, ainda que tenha sido realizada operação de crédito com entidade financeira ligada a União, é cediço que a competência deste Tribunal de Contas da União não alcança a utilização desses recursos, de acordo com a farta jurisprudência da corte nesse sentido, in verbis:
'O montante dos recursos de operações de crédito firmadas entre entes federados e agentes financeiros federais se incorpora ao patrimônio do ente beneficiado, razão por que a jurisdição do TCU somente alcança os procedimentos do agente financeiro federal para a celebração e o acompanhamento da operação de crédito propriamente dita. A fiscalização da correta aplicação dos recursos oriundos de operação de crédito compete aos tribunais de contas estaduais e municipais.' (Acórdão 3044/2014-TCU-Plenário | Relator: MARCOS BEMQUERER) 
'A competência para fiscalizar a execução físico-financeira de empreendimento custeado por recursos federais oriundos de operações de crédito firmadas entre as instituições financeiras oficiais da União e outro ente federativo é do próprio ente subnacional beneficiário (Estado, Distrito Federal ou Município) , visto que tais recursos passam a integrar o orçamento das unidades federativas destinatárias (princípio federativo) .'Acórdão 2293/2014-TCU-Plenário | Relator: WALTON ALENCAR RODRIGUES 
Importa ainda salientar que, em consulta ao Diretor-Geral do Tribunal de Contas do Estado do Acre, foi informada a existência do processo nr. 137.559, autuado, naquela corte de contas, para inspeção das obras de construção do Hospital de Campanha em comento. Atualmente, o referido feito aguarda a prolação de decisão de mérito.
Assim, encaminha-se o feito para arquivamento, informando ao congresso nacional, na figura do exmo. Deputado Aureo Ribeiro presidente da Comissão de Fiscalização Financeira e Controle (CFFC) , quanto as informações coletadas respeito do empreendimento e apontando o processo de fiscalização aberto no Tribunal de Contas do estado do Acre.
CONCLUSÃO
O Relatório Prévio da Comissão de Fiscalização Financeira e Controle reporta a existência de possíveis irregularidades na construção do hospital de campanha na área do Hospital Regional do Juruá, no município de Cruzeiro do Sul/AC, as quais foram noticiadas no portal de internet da Procuradoria da República no Acre.
As supostas irregularidades seriam a restrição à competitividade do certame e um possível sobrepreço na contratação, considerando que o hospital de campanha de Cruzeiro do Sul/AC estaria com um valor 50% superior ao hospital de campanha da capital Rio Branco/AC.
Inicialmente, foi reportado em notícias veiculadas a época da contratação a utilização de recursos federais (Ministério da Saúde) para construção do referido hospital, o qual teve contratação realizada por dispensa com valor total de R$ 4.170.917,25 adjudicada para a empresa E M T Construções LTDA.
Analisando as informações coligidas, verifica-se que não foram utilizados recursos federais na construção do hospital de campanha de Cruzeiro do Sul/AC, o que afasta a competência desta Corte de Contas para fiscalizar o empreendimento. 
Seguindo a competência do TCE/AC, observa-se em andamento, naquela corte de contas, o processo de fiscalização nr. 137.559, o qual tem o objetivo de avaliar a correição da contratação alvo desta solicitação. Neste sentido, entende-se que cabe àquela Corte de Contas apresentar informações sobre a contratação e execução das obras do empreendimento em tela.
PROPOSTA DE ENCAMINHAMENTO
Ante o exposto, submeto os autos à consideração superior, propondo: 
conhecer da presente solicitação, por estarem preenchidos os requisitos de admissibilidade previstos no art. 38, inciso I, da Lei 8.443/1992, art. 232, inciso III, do Regimento Interno do TCU, e art. 4º, inciso I, alínea "b", da Resolução - TCU 215/2008;
informar ao Exmo. Deputado Aureo Ribeiro, presidente da Comissão de Fiscalização Financeira e Controle (CFFC) , que os recursos utilizados para construção do hospital de campanha de Cruzeiro do Sul/AC foram aportados pela CEF a partir da operação de crédito promovida via FINISA e, portanto, conforme jurisprudência, não compete a este Tribunal de Contas da União fiscalizar a aplicação, pelas demais pessoas jurídicas de direito público interno (estados, Distrito Federal e municípios) , de recursos oriundos de operações de crédito interno e externo, mesmo que a operação tenha aval da União, e independentemente da fonte de recursos;
encaminhar ao solicitante cópia desta instrução e do acórdão que vier a ser proferido, informando-lhe que o inteiro teor da deliberação poderá ser consultado no Portal do TCU (www.tcu.gov.br/acordaos) ;
considerar a solicitação integralmente atendida e arquivar o presente processo, nos termos dos arts. 169, inciso II, do Regimento Interno do TCU e 17, inciso I, da Resolução-TCU 215/2008."
É o Relatório.

não há.

Não atuou.

SOLICITAÇÃO DO CONGRESSO NACIONAL. COMISSÃO DE FISCALIZAÇÃO FINANCEIRA E CONTROLE DA CÂMARA DOS DEPUTADOS. SOLICITAÇÃO DE FISCALIZAÇÃO NA OBRA DO HOSPITAL DE CAMPANHA DO MUNICÍPIO DE CRUZEIRO DO SUL/AC. CONHECIMENTO. RECURSOS PARA A CONSTRUÇÃO DO HOSPITAL. ÍNDOLE ESTADUAL. AFASTAMENTO DA COMPETÊNCIA FISCALIZATÓRIA DO TCU. FISCALIZAÇÃO A CARGO DO TRIBUNAL DE CONTAS DO ESTADO DO ACRE. EXISTÊNCIA DE PROCESSO AUTUADO NAQUELA CORTE DE CONTAS PARA ACOMPANHAR A OBRA EM QUESTÃO. INFORMAÇÕES PRESTADAS À AUTORIDADE SOLICITANTE. ARQUIVAMENTO.

SOLICITAÇÃO DO CONGRESSO NACIONAL (SCN)

Secretaria de Fiscalização de Infraestrutura Urbana (SeinfraUrbana).

Em apreciação, Solicitação do Congresso Nacional - SCN enviada a esta Corte de Contas mediante Ofício 22/2021/CFFCP (peça 3, p. 1) , por meio da qual o Deputado Aureo Ribeiro, presidente da Comissão de Fiscalização Financeira e Controle - CFFC da Câmara dos Deputados, requer a realização de fiscalização para apurar irregularidades na contratação da obra do hospital de campanha para atendimento de pacientes acometidos por covid-19 na área do Hospital Regional do Juruá, no Município de Cruzeiro do Sul/AC.
O referido contrato, realizado com dispensa de licitação com amparo na Lei 13.979/2020, foi celebrado com a empresa E.M.T. Construtora LTDA. (CNPJ 05.036.194/0001-07) pelo valor de R$ 4.170.917,25.
A presente SCN foi motivada por indícios de irregularidades na contratação em foco, levantados pelo Ministério Público Federal no Acre - MPF/AC em procedimento investigatório, a saber: i) ocorrência de restrição à competitividade, em razão do prazo exíguo (menos de 24h) concedido às empresas para a apresentação de propostas, o que resultou na manifestação de interesse de apenas duas empresas; e ii) valor da contratação 50% superior ao valor do hospital de campanha de Rio Branco/AC.
A Secretaria de Fiscalização de Infraestrutura Urbana - SeinfraUrbana, após levantar informações acerca da natureza dos recursos públicos utilizados para a construção do referido hospital de campanha, a exemplo das notas de empenho à peça 26 e das informações que constam do portal de transparência do Estado do Acre (peça 24) , detectou que os recursos foram oriundos da própria unidade da Federação e de operação de crédito junto à Caixa Econômica Federal - Caixa, obtidos mediante o programa Finisa - Financiamento à Infraestrutura e ao Saneamento, mantido pela instituição financeira.
Assim, diante da conclusão de que não compete ao TCU a fiscalização na aplicação desses recursos, mas sim ao Tribunal de Contas do Estado do Acre - TCE/AC, pugna a unidade instrutiva pelo conhecimento do feito, uma vez que adimplidos os requisitos de admissibilidade aplicáveis à espécie, para, no mérito, sugerir que seja informado à autoridade solicitante que falece competência a esta Corte de Contas Federal para apurar eventuais irregularidades na contratação da construção do hospital de campanha na área do Hospital Regional do Juruá, no Município de Cruzeiro do Sul/AC.
Conheço da presente SCN por estarem preenchidos os requisitos de admissão tratados nos arts. 38, inciso I, da Lei 8.443/1992, 232, inciso III, do RITCU, e 4º, inciso I, alínea "b", da Resolução TCU 215/2008.
Com relação ao mérito, acompanho as conclusões da SeinfraUrbana, com os devidos ajustes na proposta de encaminhamento sugerida.
De fato, as informações trazidas aos autos pela unidade técnica não deixam dúvidas de que o empreendimento hospitalar, cuja obra foi objeto da solicitação de fiscalização por parte da CFFC da Câmara dos Deputados, foi financiado com recursos exclusivos do Estado do Acre, consoante se observa da documentação às peças 24 e 26.
Nem mesmo os recursos obtidos pelo ente federado junto à Caixa, instituição de crédito federal, para financiar parte da construção do hospital em menção têm aptidão para atrair a competência fiscalizatória do TCU, consoante se observa de sua jurisprudência sedimentada nos Acórdão 3044/2014-TCU-Plenário e 2.293/2014-TCU-Plenário. Eis o que restou decidido no âmbito deste último aresto, de relatoria do eminente Ministro Walton Alencar:
A competência para fiscalizar a execução físico-financeira de empreendimento custeado por recursos federais oriundos de operações de crédito firmadas entre as instituições financeiras oficiais da União e outro ente federativo é do próprio ente subnacional beneficiário (Estado, Distrito Federal ou Município) , visto que tais recursos passam a integrar o orçamento das unidades federativas destinatárias (princípio federativo) .
Diga-se, por oportuno, que o TCE/AC já se debruça sobre a contratação da obra objeto desta SCN. Informação trazida pela unidade instrutiva nos dá conta de que o processo número 137.559 que tramita naquela Corte de Contas cuida de inspeção das obras de construção do hospital de campanha em referência, processo que aguarda a prolação de decisão de mérito.
Do exposto, deve ser informado ao Presidente da CFFC da Câmara dos Deputados que o TCU não possui competência para fiscalizar a contratação da obra do hospital de campanha do Município de Cruzeiro do Sul/AC, em face de que os recursos utilizados em sua construção são de índole estadual, a atrair a competência do TCE/AC.
Em adição, deve ser esclarecido à autoridade solicitante que a mencionada Corte de Contas estadual autuou o processo número 137.559, que trata de inspeção das obras de construção do hospital de campanha em referência, ainda pendente de decisão de mérito.
Com essas considerações, voto para que o TCU aprove a minuta de Acórdão que ora submeto à consideração deste Colegiado.
TCU, Sala das Sessões, em 27 de abril de 2022.
Ministro VITAL DO RÊGO 
Relator